【裁判字號】    98,上訴,1004
【裁判日期】    980617
【裁判案由】    違反藥事法
【裁判全文】
臺灣高等法院刑事判決                98年度上訴字第1004號
上  訴  人
即  被  告  乙○○
選任辯護人  王雅婷律師
            林詮勝律師
上列上訴人因違反藥事法案件，不服臺灣桃園地方法院97年度訴
字第548號，中華民國98年1月9日第一審判決（起訴案號：臺灣
桃園地方法院檢察署96年度偵字第23337號），提起上訴，本院
判決如下：
    主  文
上訴駁回。
    事  實
一、乙○○明知輸入任何藥品，非將藥品之成分、規格、性能、
    製法之要旨、檢驗規格與方法及有關資料及證件，連同原文
    和中文標籤、原文和中文仿單及樣品，申請中央衛生主管機
    關查驗登記，經核准發給藥品許可證後，不得為之。竟利用
    其前往香港地區之便，於民國96年1月間某日在香港地區，
    向香港中環區某貿易商以港幣1萬8千元代價，購買瓶身標示
    「Vita-Thymo」及用法為IV（靜脈注射）、IM（肌肉注射）
    等，含有不明成分之如附表編號1所示之注射液1,200支，並
    以如附表編號2之原包裝盒包裝。上開藥品未經行政院衛生
    署核發藥品輸入許可證，係未經核准擅自輸入之藥品，屬藥
    事法第22條第1項第2款之禁藥。乙○○仍基於輸入禁藥之犯
    意，將上開藥品其中83支注射液留置於香港租賃處所，另將
    如附表編號2所示之原包裝紙盒拆卸後，將如附表編號1之注
    射液藏置於如附表編號3、4之其所有為藏放注射液所預先備
    妥之榮華月餅鐵盒與紙製鞋盒內，並連同拆卸下之如附表編
    號2所示業已平壓整齊之原包裝盒，分別置放其所有之兩只
    手提行李袋內，而於96年2月8日自香港搭乘泰國航空股份有
    限公司TG630號班機返抵臺灣桃園國際機場，未經核准而擅
    自輸入上開禁藥入境臺灣地區，且未為任何口頭或書面申報
    ，即欲由該機場入境檢查室第1號免申報綠線檯通關入境，
    嗣於同日下午10時40分許，乙○○於前述免申報綠線檯通關
    之際，為海關人員當場查獲，並在乙○○所提之行李袋內扣
    得如附表所示之物，始悉上情。
二、案經財政部臺北關稅局函送臺灣桃園地方法院檢察署檢察官
    偵查起訴。
    理  由
一、證據能力之說明
  (一)被告以外之人審判外陳述筆錄按被告以外之人於審判外之言
    詞或書面陳述，除法律有規定者外，不得作為證據。被告以
    外之人於審判外之陳述，雖不符前4條（指刑事訴訟法第159
    條之1至第159條之4）之規定，而經當事人於審判程序同意
    作為證據，法院審酌該言詞陳述或書面陳述作成時之情況，
    認為適當者，亦得為證據。刑事訴訟法第159條第1項、第
    159條之5第1項，分別定有明文。經查，證人即台北關稅局
    行李檢查員丙○○於96 年7月25日雖以證人身分應訊，惟於
    警詢中無從命其具結，而其於原審審理時，業經以證人交互
    詰問及具結程序，並由被告對之行使反對詰問，已足保障被
    告之對質詰問權，則前開審判外之陳述屬傳聞證據之理由，
    因對質詰問權延緩至審判中確保而治癒，其於警詢中所為證
    詞核與審判中所述大致相符而無顯有不可信之情況，且均為
    證明犯罪事實存否所必要，應認其於審判外之陳述，有證據
    能力。又行政院衛生署96年3月3日衛署藥字第09600007330
    號函、同年月26日衛署藥字第0960311590號函、財政部台北
    關稅局96年8月13日北普稽字第0961019841號函、9月5日北
    普稽字第0961022008號函、行政院衛生署藥政處貨品進口同
    意書、台北醫學院附設醫院就醫證明書、搜索扣押筆錄，均
    與本案事實具有自然關聯性，復屬書證性質，且查無事證足
    認有違背法定程序或經偽造、變造所取得之情事，而檢察官
    、辯護人及被告對此部分之證據能力亦不爭執，是堪認有證
    據能力。另被告於審判期日提出之財政部台北關稅局詢問筆
    錄錄音光碟部分摘要譯文，該錄音光碟之內容係機械式紀錄
    被錄音者之通話內容，與供述證據須要自然人觀察、記憶、
    陳述之特質不同，並無供述證據在本質上之不可靠性及不確
    定性，而譯文僅係將錄音結果轉譯成文字，如其文字確與錄
    音帶內容相符，應與錄音為同一處理。因檢察官表示對被告
    提出之上開譯文之證據能力不爭執，是相關譯文堪認屬真實
    ，而具有證據能力，附此敘明。
  (二)次按被告之自白，非出於強暴、脅迫、利誘、詐欺、疲勞訊
    問、違法羈押或其他不正之方法，且與事實相符者，得為證
    據；被告陳述其自白係出於不正之方法者，應先於其他事證
    而為調查，該自白如係經檢察官提出者，法院應命檢察官就
    自白之出於自由意志，指出證明之方法，刑事訴訟法第156
    條第1項、第3項定有明文。準此，被告對檢察官所提被告於
    警詢時及偵查中自白之證據能力俱無意見，此外復查無明顯
    事證足證檢、警機關於製作該等筆錄，有對被告施以不正方
    法之情事，是被告於審判外之陳述，均係出於任意性之陳述
    ，且與事實相符，均認具證據能力。
二、犯罪事實之認定：
  (一)訊據被告乙○○固不否認未取得上開藥品輸入許可證，並於
    上開時、地，攜帶如附表編號1所示之扣案藥品「Vita-Thy
    mo」注射液入境臺灣，並於通關查驗時被警查獲等事實，惟
    矢口否認有何輸入禁藥之犯行，辯稱：上開藥品係自用，伊
    甫出海關時，先看到免申報綠線檯，而應申報紅線檯距離較
    遠且並無旅客排隊，當時於免申報綠線檯執勤之海關人員丙○○對之召喚，伊乃依其指示前去檢查行李，並非主動進入
    免申報綠線檯，伊猶豫是否要申報所攜帶之物品，並於丙○○打開行李之同時有表明申報之意。以前伊曾申請輸入過與
    上開藥品相同成分之藥物，應屬合法的藥品，況伊並無故意
    ，至多僅是過失輸入上開藥品云云。
  (二)經查，被告利用其前往香港地區之便，在香港地區向中環區
    某貿易商以港幣1萬8千元代價，購買瓶身標示「Vita-Thy
    mo」、用法為IV（靜脈注射）、IM（肌肉注射）等之注射液
    1,200支，將其中如附表編號1所示之注射液之如附表編號2
    所示之原包裝紙盒拆卸後，置於如附表編號3、4之榮華月餅
    鐵盒與鞋盒內，而將附表編號1至4所示之物，分別置放於其
    所有之兩只手提行李袋內，於96年2月8日自香港搭乘泰國航
    空股份有限公司TG630號班機返抵臺灣桃園國際機場，由該
    機場第1號免申報綠線檯通關入境，嗣於同日下午10時40分
    許，為海關人員當場查獲，並扣得上開藥品等情，業據被告
    供承在卷，且經證人即台北關稅局查驗人員丙○○、丁○○
    證述綦詳（詳後述），並有台北關稅局扣押貨物、運輸工具
    收據及搜索筆錄、查獲照片、被告之護照影本等件在卷可稽
    及上述被告輸入之如附表編號1所示之注射液扣案可佐，此
    部分之事實堪以認定。
  (三)復按，輸入藥品，應依藥事法第39條規定將其成分、規格、
    性能、製法之要旨，檢驗規格與方法及有關資料或證件，連
    同原文和中文標籤、原文和中文仿單及樣品，並繳納證書費
    、查驗費，申請中央衛生主管機關行政院衛生署查驗登記，
    經核准發給藥品許可證後，始得由藥品許可證所有人及其授
    權者輸入，藥事法第39條定有明文；而未經依藥事法第39條
    之規定申請核准擅自輸入之藥品，除係旅客或隨交通工具服
    務人員攜帶自用藥品進口者，或依藥物樣品贈品管理辦法規
    定申請為藥物樣品外，即係屬藥事法第22條第1項第2款前段
    之禁藥，藥事法第22條第1項第2款、藥事法施行細則第6條
    、藥物樣品贈品管理辦法第2條設有明文。查扣案之如附表
    編號1所示之標示有「Vita-Thymo」字樣之注射液，係安瓿
    劑型製劑且瓶身標示用法為IV（靜脈注射）、IM（肌肉注射
    ）等，應以人用藥品列管，而其同名產品，依行政院衛生署
    藥物、藥品許可證電腦資料，未經核准等情，分別有行政院
    衛生署96年3月3日、26日衛署藥字第0960007330號、第
    0960311590號函在卷可稽（參偵查卷第75頁、第7-1頁）。
    又被告於96年2月8日入境所攜帶之如附表編號1所示之未申
    報藥品「Vita-Thymo」注射液，總計1,117瓶，經行政院衛
    生署藥品許可證電腦資料查證未經核准，認應以藥品列管，
    而被告輸入數量1,117瓶，已違反藥事法第22條第1項第2款
    入境旅客自用藥品限量，核屬同法第22條第1項第2款之禁藥
    乙節，並有財政部台北關稅局96年9月5日北普稽字第
    0961022008號函在卷足憑（參偵查卷第76頁至第77頁）。是
    扣案之如附表編號1所示之「「Vita-Thymo」注射液，係未
    經核准，應以藥品列管，並且被告亦未取得該藥品之核發藥
    品輸入許可證，業據被告供承在卷，並據證人即台北關稅局
    行李檢查員丙○○證述被告於入境通關時，並未出示藥品輸
    入許可證等情綦詳（詳後述），是應認被告所輸入之如附表
    編號1所示之「Vita-Thymo」注射液，係屬藥事法第22 條第
    1項第2款前段所稱之未經核准擅自輸入之藥品。而被告所攜
    帶輸入之藥品數量高達1,117支，縱其所辯該藥品係自用乙
    節為真，然以被告所攜帶之千餘支注射液，亦超出其自用範
    圍甚多，顯然非被告攜帶以為自用之藥品，與藥事法第22條
    第1項第2款但書攜帶自用藥品進口之規定不合，故被告所攜
    帶入境之如附表編號1所示之「Vita-Thymo」注射液仍應論
    以輸入禁藥罪甚明。
  (四)被告雖以前開情詞置辯，惟查：
    1.財政部台北關稅局查獲被告之人員製作筆錄詢問被告係已
      經進到綠色（按：即免申報綠線檯），才叫被告過Ｘ光，
      紅線才是要申報處之質疑時，被告辯稱：我不曉得，我每
      次都走綠線，我哪次走紅線，我一輩子也沒有走過紅線。
      ... 我不是檢查到說我要申報，我是根本就不曉得要申報
      這個事情，我就走過來了。..... 從頭到尾我不知道這個
      東西要申報。」等語（參原審卷第124頁背面至第126頁，
      即刑事補充辯護意旨狀被證8之詢問筆錄部分摘譯譯文）
      。細繹被告之供述，其當日係依據歷次出國之經驗，一如
      往常之慣行，於入境檢查室時，行走免申報綠線檯通關，
      則被告辯稱其於入境通關之際，主觀上猶豫所攜帶之物品
      是否應申報乙節，是否屬實已值存疑。
    2.再者，證人即台北關稅局行李檢查員丙○○於原審審理時
      結證稱：「96年2月8日被告逕從南邊入口主動進入免申報
      綠線檯位置，且並未申報攜帶之物品。經過免申報綠線檯
      之旅客，會予以抽檢，因旅客進入免申報綠線檯後，才會
      攔下旅客檢查，丁○○一定是於被告經過免申報綠線檯後
      ，始行攔下被告，攔下後將行李過X光機，由伊從X光機的
      畫面觀看被告行李內物品，因察覺有異，請被告打開行李
      檢查，而發現扣案之注射液，該注射液是放在4個榮華月
      餅鐵盒及1只紙製鞋盒內。免申報綠線檯與應申報紅線檯
      中間有隔開，是用活動式鐵桿隔開，若是綠線檯之行進方
      向是拉綠色布條連結活動鐵桿，如為應申報紅線檯的行進
      方向是拉紅色布條連結活動鐵桿，依被告走進免申報綠線
      檯的位置觀看，被告不可能走的到應申報紅線檯。被告既
      從南邊路口轉彎過來，當然是要走免申報綠線檯，因紅線
      與綠線的標示非常清楚，伊未看見被告走紅線檯。被告沒
      有託運行李，只有手提行李，被告直接從電梯下來，可以
      選擇要走應申報紅線檯或免申報綠線檯。如被告有託運行
      李會一併檢查，因被告只有兩件手提行李，故被告應是自
      電梯下來即直行逕至免申報綠線檯，縱使是託運行李的旅
      客，如走南邊免申報綠線檯也只有同樣的路線。在未進入
      免申報綠線檯之前，不會進行攔檢，而進入已經拉起綠色
      布條才算進入免申報綠線檯，被告一定要轉個彎才能進入
      免申報綠線檯（即證人丙○○當庭繪製之現場圖示所示
      ），丁○○的位置就在X光機左前方，在旅客即將轉彎通
      過X光機前（即上開圖示、所示），丁○○會決定是
      否要攔檢該旅客的行李，若不檢查旅客行李，進來轉彎之
      後，就直接出去。是由丁○○決定攔檢何人，如未攔檢，
      就不會檢查，丁○○是隨機抽檢旅客。當時伊不知被告行
      李內之物品，乃是透過X光機檢查而覺有異，始請被告打
      開行李查驗。旅客如對於攜帶之行李是否要申報有疑問，
      可直接走應申報紅線檯，或在行經免申報綠線檯於海關人
      員檢查行李前預先詢問，海關人員會初步判斷如為需申報
      之物品，會請旅客前去應申報紅線檯。如攜帶大量藥品，
      需有輸入許可證，且走應申報紅線檯，並出示輸入許可證
      。當時被告身上並未出示任何輸入許可證。本件查獲的注
      射液即使走應申報紅線檯若無輸入許可證仍屬禁藥，如攜
      帶少量注射液而係自用，除要告知用途，尚須有包裝。本
      件查獲之注射液原包裝盒是另外擺在另只行李袋內，原包
      裝盒是紙盒，已拆開攤平放在另只行李袋內。而裝注射液
      的該只鞋盒並未在行李內發現原來屬於該紙盒包裝的鞋子
      。」等語屬實（參原審卷第70頁至第80頁）。又證人即台
      北關稅局行李檢查員丁○○亦於原審審理時證稱：「當日
      渠與證人丙○○同組執勤，渠位於等待線前執行攔檢勤務
      。為避免爭議，在出關時，地上貼有一標示WaitingL ine
      的白線，也有活動柱子作為引導旅客通關的動線。旅客會
      先進入活動柱子的路線才會到等待線。當日被告搭乘之班
      機到達後，被告即下來，走路速度比一般旅客快，因手上
      行李看來較重，渠覺可疑始將之攔下，並請被告將行李放
      置X光機上檢查，檢查之前被告都沒有說話。被告是該班
      機第一位被檢查的旅客。攔檢係根據經驗跟直覺，若旅客
      行色匆匆，或行止與常人有異即會抽檢。在本件抽檢過程
      之前，沒有聽聞證人丙○○呼叫被告與另一位婦人到免申
      報綠線檯接受檢查。丙○○如想攔下某為旅客，應先通知
      渠並由渠攔檢，丙○○的工作內容就是負責看X光機與檢
      查。」等情明確（參原審卷第82頁至第88頁）。上開證人
      證述互核均相合致，而無矛盾之處，且有證人丙○○當庭
      繪製之相關位置圖示在卷可稽（參原審卷第71頁），是以
      其等所述顯與事實相符，而足認該機場入境檢查室入境通
      關之標示明確，被告並無誤認之狀，且當日被告係手持2
      件行李袋，主動進入免申報綠線檯欲通關之際，始經證人
      丁○○隨機攔檢，並非證人等主動命其進入免申報綠線檯
      受檢，又其並未口頭或書面申報所攜帶之物品，乃係經海
      關檢查員於X光機檢驗時，發覺有異而查獲如附表所示之
      「Vita-Thymo」注射液等情無誤。綜參上開證人證述，益
      徵被告前開辯解與事實不符，無可採信。
    3.參酌被告於96年2月8日以前即出入國境頻繁，此為被告所
      自承（參原審卷第116頁），其對攜帶藥物入境之限制規
      定，例如藥事法第22條及中央衛生主管機關依藥事法第22
      條第2項授權訂定之旅客或船舶、航空器服務人員攜帶少
      量自用藥物進口限量表（已於93年4月16日廢止）等，應
      有相當認識。遑論被告前曾於93年間接受病患鄭淑英及侯
      瑞城之委託，依據行政院衛生署公告之「藥物樣品贈品管
      理辦法」之規定，填具貨品進口申請書，申請「PanThy
      mo、PanSerum、PanEmbryo」3項藥品進口，經行政院衛生
      署藥政處受案辦理，而於同年7月30日以衛署藥字第09303
      28824號核准同意上開3項藥品進口，供鄭淑英及侯瑞城醫
      療之需使用等情，此有行政院衛生署97年4月24日衛署藥
      字第0970314199號函暨貨品進口同意書申請書、歐式全方
      位診所診斷證明書、處方證明、鄭淑英及侯瑞城之身分證
      影本、委託書等件在卷可佐（參原審96年度審訴字第1183
      號卷第66頁至第78頁）。是以被告對於輸入任何藥品，應
      檢具有關資料及證件，依據藥事法第39條或藥物樣品贈品
      管理辦法規定，申請中央衛生主管機關查驗登記，並經核
      准後始得為之一情，更當知之熟稔。而查扣之如附表編號
      1所示之「Vita-Thymo」注射液，列為人用藥品而屬於藥
      事法第22條第1項第1款之禁藥，如前所述，被告自不能諉
      為不知。又是否相同成分藥劑，涉及高度專業性之判斷，
      被告當無此專業判斷之能力，縱扣案之如附表編號1所示
      之「Vita -Thymo」注射液之成分與前述被告曾經受鄭淑
      英、侯瑞城委託辦理輸入之3項藥品成分相同，然而藥事
      法第22條第2款所稱「未經核准擅自輸入之藥品」，依同
      法施行細則第6條規定，係指該藥品「未曾由中央衛生主
      管機關依本法第39條規定核發輸入許可證者」而言；又同
      法第39條第1項規定：「製造、輸入藥品，應將其成分、
      規格、性能、製法之要旨，檢驗規格與方法及有關資料或
      證件，連同標籤、仿單及樣品，並繳納證書費、查驗費，
      申請中央衛生主管機關查驗登記，經核准發給藥品許可證
      後，始得製造或輸入。」藥事法及其施行細則修正公布前
      之藥物藥商管理法第16條第2款、第35條及同法施行細則
      第7條之規定，亦同。因此，藥品是否曾由中央衛生主管
      機關核准輸入，仍應視其成分、規格、性能、製法併同標
      籤、仿單及樣品等項，與前所核發之輸入許可證是否相同
      為斷；非謂藥品一經核准輸入，不問與該輸入許可證查驗
      登記之內容是否相同，即可逕認嗣後未經核准而擅自輸入
      相同品名之藥品，均非藥事法第22條第1項第2款所指之禁
      藥。換言之，其他藥商或非藥商輸入之藥品，必須曾由中
      央衛生主管機關依藥事法第39條規定核發輸入許可證內容
      相同者，始得依同法施行細則第6條之規定認非禁藥外，
      如其中有一不同，即非曾由中央衛生主管機關核准輸入之
      藥品，倘有擅自製造、輸入、販賣、供應、調劑、運送、
      寄藏、牙保、轉讓或意圖販賣而陳列者，仍應分別依同法
      第82條、第83條之規定處罰（最高法院71年度第20次刑事
      庭會議決議、91年度台上字第108號判決意旨參照）。是
      以，即便被告前曾受委託代理輸入相同成分之藥品，揆諸
      上述決議及判決意旨，仍不得執此遽認查扣之如附表編號
      1所示之「Vita-Thymo」注射液業經核准輸入而得以合法
      攜帶入境。
    4.佐以被告刻意將上開扣案之如附表編號1所示之「Vita-T
      hymo」注射液1,117支之包裝紙盒118個拆卸後攤摺平整，
      置於其所有之行李袋內兩側，一併攜帶入境臺灣，而上開
      注射液係放置於4個榮華月餅鐵盒與1只紙製鞋盒內，且被
      告所攜帶之行李袋內並無該只鞋盒應有之鞋子等情，業據
      證人丙○○證述如前，並為被告所不否認，則依上開藥品
      經拆裝後，其內容物與包裝盒分別置放，且內容物係以他
      種外裝盒包裹之情狀以觀，益證被告有規避查緝且輸入境
      內後，再回復原包裝使用之舉，匿飾之情至為灼然。況且
      被告前同因違反藥事法規定而於他案中經歷偵審程序，此
      有本院被告前案紀錄表及臺灣士林地方法院95年度訴字第
      1280號判決、本院97年度上訴字第1061號判決各1件在卷
      可稽，卻未見被告因此而知所警惕，謹慎處理所攜帶入境
      之物品與數量，縱其辯稱上開藥品係自用為真，大可分次
      分批攜帶，竟仍同次攜帶大量藥品入境，甘冒遭查緝觸犯
      刑罰之風險，竟謂係因注射液易碎以致更改包裝云云，凡
      此種種均與常情有違，故其所辯尚難採信。足認被告於入
      境時未主動申報，意圖矇混僥倖過關，其有輸入扣案之如
      附表編號1所示之「Vita-Thymo」注射液禁藥之故意，堪
      以認定。至證人甲○○即歐式全方位診所職員於本院審理
      時之證述，僅能證明被告曾前往就診，對於診治醫師甘國
      忠（已死亡）如何開立處方，並不清楚；而該診所早已關
      閉停業，業據證人甲○○及被告證實在卷，已無從調查被
      告當時所患之病症，實難僅憑被告片面之詞，遽為被告有
      利之認定。
  (五)綜上所述，本件事證已臻明確，被告犯行堪以認定，應依法
    論科。
三、按藥事法第82條第1項所謂輸入，係指由國外將偽藥或禁藥
    運輸進入我國領土者而言（參照最高法院71年台上字第8219
    號判例）；又輸入或攜帶進入臺灣地區之香港或澳門物品，
    以進口論，香港澳門關係條例第35條第2項前段亦定有明文
    。被告在香港地區購入上開禁藥並且攜帶入境臺灣，自屬輸
    入禁藥無疑。核被告乙○○所為，係犯藥事法第82條第1項
    之輸入禁藥罪。
四、原審認被告罪證明確，適用藥事法第82條第1項，刑法第11
    條前段、第38條第1項第2款，中華民國96年罪犯減刑條例第
    2條第1項第3款、第7條之規定，及審酌被告擅自輸入上開禁
    藥，數量非微，試圖規避中央衛生主管機關稽核全國藥物輸
    入、管理等相關措施，惟甫輸入即遭海關查獲，是扣案藥品
    均尚未流入市面或供他人服用，所造成危害程度非重，及其
    素行、犯罪動機、目的、手段、犯罪後未坦承犯行之態度等
    一切情狀，量處有期徒刑1年6月。又被告犯上開輸入禁藥犯
    行之時間係於96年4月24日前，而藥事法第82條第1項雖屬中
    華民國96年罪犯減刑條例第3條第1項第12款所列不予減刑之
    罪名，惟前提係宣告逾有期徒刑1年6月之刑，惟本件本院所
    宣告之刑並未逾有期徒刑1年6月，且查無同條例規定之其他
    不得減刑之事由，爰依該條例第7條、第2條第1項第3款規定
    ，減其宣告刑2分之1。另按違禁物係指依法令禁止製造、運
    輸、販賣、持有及行使之物而言。藥事法對偽藥及禁藥，並
    無禁止持有規定，則除其他法令另有禁止製造、運輸、販賣
    、持有及行使規定外（如安非他命，毒品危害防制條例規定
    ，不得非法輸入、製造、運輸、販賣、持有、施打或吸用，
    屬違禁物），偽藥及禁藥，並非均屬違禁物；海關緝私條例
    第36條第3項所規定之沒入處分，係屬行政罰，而刑法第38
    條第1項各款所規定之沒收，則屬刑事罰，二者性質不同，
    即無所謂特別法較普通法優先適用之問題。又走私之貨物，
    若已經海關主管機關依海關緝私條例第36條第3項之規定處
    分沒入確定者，因該貨物已非屬犯人所有，法院固不得依刑
    法第38條第1項第2、3款之規定，更為沒收之諭知；但若未
    經海關主管機關處分沒入者，法院仍非不得依上開規定諭知
    沒收（最高法院85年度台上字第4545號及93年度台上字第
    2581號判決意旨可資參照）。揆諸前開判決意旨說明，本件
    扣案之如附表編號1所示之「Vita-Thymo」注射液1,117支，
    並非違禁物，且未經相關主管機關先行依藥事法第79條第1
    項規定為沒入處分，此有本院電話紀錄1紙在卷可佐，而扣
    案如附表所示之物均為被告所有供本件犯罪所用之物，爰依
    刑法第38條第1項第2款之規定，併予宣告沒收。其認事用法
    及量刑，均無違誤，被告上訴意旨，仍執陳詞，否認犯罪，
    為無理由，其上訴應予駁回。
據上論斷，應依刑事訴訟法第368條，判決如主文。
本案經檢察官鄭龍照到庭執行職務。
中    華    民    國    98    年     6    月    17    日
                  刑事第一庭審判長法  官  葉騰瑞
                                  法  官  王炳梁
                                  法  官  莊明彰
以上正本證明與原本無異。
如不服本判決，應於收受送達後10日內向本院提出上訴書狀，其
未敘述上訴之理由者並得於提起上訴後10日內向本院補提理由書
（均須按他造當事人之人數附繕本）「切勿逕送上級法院」。
                                  書記官  吳金來
中    華    民    國    98    年     6    月    17    日
附錄：本案論罪科刑法條全文
藥事法第82條
製造或輸入偽藥或禁藥者，處 10 年以下有期徒刑，得併科新臺
幣 1 千萬元以下罰金。
犯前項之罪，因而致人於死者，處無期徒刑或 10 年以上有期徒
刑，致重傷者，處 7 年以上有期徒刑。
因過失犯第 1 項之罪者，處 3 年以下有期徒刑、拘役或科新臺
幣 50 萬元以下罰金。
第 1 項之未遂犯罰之。
附表：
┌──┬───────────┬────────────┐
│編號│  扣案物品名稱        │   數              量   │
├──┼───────────┼────────────┤
│ 1  │Vita-Thymo注射液      │   1,117瓶              │
├──┼───────────┼────────────┤
│ 2  │Vita-Thymo注射液之包裝│   118個                │
│    │紙盒                  │                        │
├──┼───────────┼────────────┤
│ 3  │榮華月餅鐵盒          │   4個                  │
├──┼───────────┼────────────┤
│ 4  │紙製鞋盒              │   1個                  │
└──┴───────────┴────────────┘


司法院資訊處製作；財團法人民間司法改革基金會備份。
